Minutes et répertoires du notaire René François DESHAYES, 7 janvier 1813 - 16 novembre 1846 (étude XXXVI)
Archives nationales
- Répertoire(s) de René François DESHAYES, 7 janvier 1813 - 2 février 1852; MC/RE/XXXVI/10 - MC/RE/XXXVI/13
  - Répertoire. 1843, 28 mars - 1852, 2 février, 28 mars 1843 - 2 février 1852; MC/RE/XXXVI/13
    - Inventaire après décès: Finel, Jacques. Quatre-Fils (rue des), n° 17., 1er avril 1846
      inventaire après décès; Quatre-Fils (rue des); Finel, Jacques
    - Inventaire après décès de Belzamie Célestine Petit, épouse de Jules-Alexandre-Napoléon Tarrayon. Saint-André-Popincourt (rue), faubourg-Saint-Antoine. décédée le 27 mars 1846., 2 avril 1846
      inventaire après décès; Saint-André (rue); Petit, Belzamie-Célestine; Tarrayon, Jules-Alexandre-Napoléon
    - Inventaire après décès: Delaruelle, Marguerite. Loir, Jean-Louis (veuve). Vertus (rue des), n°s 11 et 19., 11 avril 1846
      inventaire après décès; Vertus (rue des); Delaruelle, Marguerite; Loir, Jean-Louis
    - Inventaire après décès: Sert, Antoine. Faubourg-Saint-Martin (rue du), n° 165., 30 avril 1846
      inventaire après décès; Faubourg-Saint-Martin (rue du); Sert, Antoine
    - Inventaire après décès: Faleit, Guillaume. Saint-Germain-l'Auxerrois (rue), n° 51., 22 juin 1846
      inventaire après décès; Saint-Germain-l'Auxerrois (rue); Faleit, Guillaume
    - Inventaire après décès: Profillet, Louis-Charles. Montorgueil (rue), n° 10., 26 juin 1846
      inventaire après décès; Montorgueil (rue); Profillet, Louis-Charles
    - Inventaire après décès: Sedille, Denis-Jean-Baptiste. Horloge (quai de l'), n° 77 ter. décédé le 7 juin 1846., 27 juin 1846
      inventaire après décès; Horloge (quai de l'); Sedille, Denis-Jean-Baptiste
    - Inventaire après décès: Fauquet, Paul-Alexandre-Edouard. Madeleine (place de la), n° 3., 31 août 1846
      inventaire après décès; Madeleine (place de la); Fauquet, Paul-Alexandre-Edouard
    - Inventaire après décès: Dufresne de Beaucourt, Marie Charles-Firmin-Alexandre. Bac (rue du), n° 94 [ou 95]. décédé le 29 juillet 1846., 1er septembre 1846
      inventaire après décès; Bac (rue du); Dufresne de Beaucourt, Marie-Charles-Firmin-Alexandre
    - Inventaire après décès: Rousseaux, Jean-Louis. Grand-Chantier (rue du), n° 3., 5 septembre 1846
      inventaire après décès; Grand-Chantier (rue du); Rousseaux, Jean-Louis
    - Inventaire après décès de Nicole David, épouse de Jean-Baptiste D'Haussy. Folie-Méricourt (rue de la), n° 34. décédée le 25 juin 1846., 11 septembre 1846
      Me Labarbe.
      inventaire après décès; Folie-Méricourt (rue de la); David, Nicole; D'Haussy, Jean-Baptiste
    - Inventaire après décès: Menard, Aimée. Langlois, Jacques (épouse). Seine (rue de), n° 170, Saint-Germain., 16 septembre 1846
      inventaire après décès; Seine (rue de); Menard, Aimée; Langlois, Jacques
    - Inventaire après décès de Jean Louis Marie Doubemont. Roule (rue du), n° 16. décédé le 6 septembre 1846., 19 septembre 1846
      inventaire après décès; Roule (rue du); Doubemont, Jean Louis Marie
    - Inventaire après décès: Maréchal, Gervais-François. rentier. Francs-Bourgeois (rue des), n° 3. décédé le 17 octobre 1846., 2 novembre 1846
      inventaire après décès; Francs-Bourgeois (rue des); Maréchal, Gervais-François